【裁判字號】    99,聲,2211
【裁判日期】    990924
【裁判案由】    聲請具保停止羈押
【裁判全文】
臺灣臺北地方法院刑事裁定              99年度聲字第2211號
聲  請  人
即  被  告  甲○○
選任辯護人  許瑞榮律師
上列聲請人即被告因違反毒品危害防制條例案件（本院九十九年
度訴字第一三一二號），聲請具保停止羈押，本院裁定如下：
    主  文
聲請駁回。
    理  由
一、聲請意旨略以：聲請人即被告已就案情詳加供述毫無隱匿，
    相關證物亦經扣押在案，是被告無湮滅、偽造、變造證據或
    勾串共犯或證人之虞，被告有固定住所及正當工作，並無逃
    亡之虞，已無羈押之必要，爰聲請具保停止羈押云云。
二、查被告因違反毒品危害防制條例案件，經檢察官向本院提起
    公訴，於民國九十九年八月十八日繫屬本院，本院訊問後，
    被告坦承居間共犯曾信堯及證人賴昶瑋轉交第三級毒品愷他
    命及價金等節，惟否認有與共犯曾信堯共同販賣愷他命，依
    證人賴昶瑋之證述、共犯曾信堯之供述及卷內通訊監察譯文
    ，足認其涉犯毒品危害防制條例第四條第三項販賣第三級毒
    品罪之犯罪嫌疑重大，又被告供述前後不符，與共犯曾信堯
    及證人賴昶瑋所述亦有不符，有事實足認有勾串共犯或證人
    之虞，且所犯為輕本刑五年以上有期徒刑之罪，依起訴書所
    載之犯罪次數及販賣金額均鉅，認有羈押之必要性，依刑事
    訴訟法第一百零一條第一項第二款、第三款予以羈押，並禁
    止接見通信，於同日對被告執行羈押。
三、按被告及得為其輔佐人之人或辯護人，得隨時具保聲請停止
    羈押，刑事訴訟法第一百十條第一項定有明文，而法院究應
    否准許被告所為具保停止羈押之聲請，首應審酌被告之聲請
    是否符合刑事訴訟法第一百十四條不得駁回其聲請之情形，
    即所犯最重本刑為三年以下有期徒刑、拘役、或專科罰金之
    罪者；懷胎五月以上或生產後二月未滿者；現罹疾病，非保
    外治療顯難痊癒者，次則應檢視法院當初羈押被告之理由是
    否繼續存在，故法院應就當初依刑事訴訟法第一百零一條第
    一項第一款、第二款、第三款規定對被告執行羈押之原因是
    否存在為之論斷；抑有進者，為了不礙程序保障之目標，在
    被告為具保停止羈押之聲請時，參酌刑事訴訟法第一百零一
    條之二「被告經法官訊問後，雖有第一百零一條第一項或第
    一百零一條之一第一項各款所定情形之一而無羈押之必要者
    ，得逕命具保、責付或限制住居」規定之精神，法院應就有
    無羈押被告之必要性為斟酌。且參酌大法官會議釋字第六六
    五號解釋主文載：「二、刑事訴訟法第一百零一條第一項第
    三款的規定，於被告犯該款規定之罪，犯罪嫌疑重大，且有
    相當理由認為有逃亡、湮滅、偽造、變造證據或勾串共犯或
    證人之虞，非予羈押，顯難進行追訴、審判或執行者，得羈
    押之。於此範圍內，該條款規定符合憲法第二十三條之比例
    原則，與憲法第八條保障人民身體自由及第十六條保障人民
    訴訟權之意旨，尚無牴觸」等語。足認刑事訴訟法第一百零
    一條第一項第三款規定，並未違憲。而法院於審理羈押案件
    時，除審認是否符合上開法條規定外，尚需依同法第一百零
    一條之二意旨，審酌有無羈押必要。而此所謂有無羈押必要
    ，參酌上開大法官會議解釋，當係：有相當理由認為有逃亡
    、湮滅、偽造、變造證據或勾串共犯或證人之虞等情。茲依
    上開說明，逐一檢視如后：
  (一)本院當初對被告執行羈押之原因有無繼續存在：
    本件被告被訴與同案被告曾信堯共同基於販賣第三級毒品愷
    他命之犯意聯絡，於起訴書附表所示之時間，多次在臺北市
    大同區○○○路○段九四號，被告所經營之萬家檳榔攤內或
    其他不詳處所，以每公克新臺幣二百八十元或三百元之價格
    ，販賣第三級毒品愷他命與證人賴昶瑋之犯行，現仍在本院
    以九十九年度訴字第一三一二號案件審理中，應認本院前依
    刑事訴訟法第一百零一條第一項第二款、第三款規定對被告
    實施羈押之原因仍然繼續存在，不能因具保而使之消滅。
  (二)本件被告有無符合刑事訴訟法第一百十四條不得駁回其聲請
    之情形：
    被告所涉罪嫌為毒品危害防制條例第四條第三項之販賣第三
    級毒品罪，非屬法定最重本刑三年以下有期徒刑之罪，又無
    懷胎之可能，且被告並無現罹疾病非予以交保不能治療等情
    形，尚無刑事訴訟法第一百十四條不得駁回具保聲請之事由
    。
  (三)有無繼續羈押被告之必要：
    查法院對被告所執行之羈押，其本質上係屬為保全被告使刑
    事訴訟程序得以順利進行或為保全證據或為擔保嗣後刑之執
    行程序而對被告所實施剝奪其人身自由之強制處分，是被告
    有無羈押之必要，當由法院以有無上述羈押之目的而依職權
    進行目的性裁量。如前所述，本件因被告所犯為最輕本刑五
    年以上有期徒刑之重罪，若不繼續對被告實施羈押，難期被
    告會準時到庭應訊，再依目前該案所進行之訴訟程度及為確
    保本案日後之審判程序得以順利進行，應認仍有繼續羈押被
    告之必要。
四、綜上所述，本件被告聲請具保停止羈押，經本院認當初以刑
    事訴訟法第一百零一條第一項第二款、第三款之規定，對被
    告實施羈押之原因仍屬存在，為確保未來訴訟程序之順利進
    行並確定判決之執行，本院認非以對被告羈押之方式不能達
    其目的，而有繼續羈押被告之必要，則被告聲請具保並停止
    羈押，不能准許，應予駁回。
據上論斷，應依刑事訴訟法第二百二十條，裁定如主文。
中    華    民    國    99    年    9    月    24    日
                  刑事第九庭審判長法  官  林怡秀
                                  法  官  鄭富城
                                  法  官  徐淑芬
本件正本證明與原本無異。
如不服本裁定，應於送達後五日內，向本院提出抗告狀。
                                  書記官  劉郅享
中    華    民    國    99    年    9     月  24     日

司法院資訊處製作；財團法人民間司法改革基金會備份。
